臺灣板橋地方法院刑事判決             100年度易字第3036號
公  訴  人  臺灣板橋地方法院檢察署檢察官
被      告  王信傑
            楊永發
            金哲汎
上列被告等因傷害案件，經檢察官提起公訴（100 年度偵字第11
668 號、100 年度偵緝字第2004號），本院判決如下：
    主  文
本件公訴不受理。
    理  由
一、按告訴乃論之罪，告訴人於第一審辯論終結前得撤回其告訴
    ，又告訴經撤回者，法院應諭知不受理之判決，刑事訴訟法
    第238 條第1 項、第303 條第3 款定有明文。
二、本件公訴意旨略以：被告王信傑於民國100 年3 月12日11時
    許，在新北巿蘆洲區○○路432 號「網路巨人網咖店」內，
    與被告楊永發因借用機車糾紛而起口角爭執，雙方即互嗆並
    至該店外理論，在場之被告楊永發友人被告金哲汎見狀亦隨
    同至該店外。迨渠等至該店外後，被告王信傑即以頭頂被告
    楊永發下巴並推被告楊永發身體作勢挑釁，被告楊永發不甘
    勢弱，亦基於傷害人身體之犯意，徒手毆擊被告王信傑臉部
    1 下，被告金哲汎見狀基於與被告楊永發傷害人身體之犯意
    聯絡，以雙方抓住被告王信傑脖子，將被告王信傑摔倒在地
    上，由被告楊永發趨前再度徒手毆擊被告王信傑臉部數下，
    雙方並進而發生拉扯互毆，俟衝突稍歇後，被告王信傑竟基
    於傷害人身體之犯意，至其所有停放於該店附近之重型機車
    置物箱內拿取水果刀1 把，衝進該店內，作勢傷害當時已身
    處該店內之被告楊永發，被告楊永發見狀即趨前與被告王信
    傑發生拉扯，被告楊永發並以右手抓住被告王信傑持水果刀
    之右手，並將該水果刀往椅子上壓，致該刀刀片折斷彈出，
    被告楊永發因而受有頸部抓傷5 公分、右手刺傷0.2 公分×
    0.3 公分等傷害；被告王信傑則受有右上眼瞼瘀青、瘀紅2
    公分×2 公分、前額多處瘀紅及抓破皮各1 公分、頸部前側
    瘀痕、輕微紅腫等傷害，因認被告王信傑、楊永發、金哲汎
    均涉犯刑法第277 條第1 項之傷害罪嫌。
三、被告王信傑、楊永發、金哲汎所涉刑法第277 條第1 項之傷
    害罪，依同法第287 條前段規定，須告訴乃論。告訴人楊永
    發於100 年9 月30日向本院撤回對被告王信傑之傷害告訴；
    告訴人王信傑於100 年9 月30日向本院撤回對被告楊永發、
    被告金哲汎之傷害告訴，有撤回告訴狀2 份在卷可按，揆諸
    前開規定，本件不經言詞辯論，逕行諭知不受理之判決。
四、據上論斷，應依刑事訴訟法第303 條第3 款、第307 條，判
    決如主文。
中    華    民    國   100    年    10    月    6     日
                  刑事第二十二庭  法  官  何燕蓉
如不服本判決，應於判決送達後10日內向本院提出上訴狀（應附
繕本），其未敘述上訴理由者，應於上訴期間屆滿後20日內補提
上列正本證明與原本無異。
                                  書記官  金和國
中    華    民    國   100    年    10    月    7     日